【裁判字號】    94,簡上,1034
【裁判日期】    950118
【裁判案由】    竊佔
【裁判全文】
臺灣高雄地方法院刑事判決            94年度簡上字第1034號
上  訴  人  乙○○
即  被  告
上列上訴人因竊佔案件，不服本院高雄簡易庭94年度簡字第5544
號中華民國94年10月27日第一審判決（聲請簡易判決處刑案號：
94年度偵字第4063號），提起上訴，本院管轄之第二審合議庭判
決如下：
    主  文
上訴駁回。
乙○○緩刑貳年。
    事實及理由
一、本案經本院審理結果，認原審以上訴人即被告乙○○係犯刑
    法第320 條第2 項之竊佔罪，遂引用刑事訴訟法第449 條第
    1 項、第3 項、刑法第320 條第2 項、第1 項、第41條第1
    項前段、罰金罰鍰提高標準條例第1 條前段、第2 條之規定
    ，逕以簡易判決處刑，量處被告拘役50日，並諭知如易科罰
    金，以銀元300 元折算1 日，認事用法及量刑均核無不當，
    應予維持，並除犯罪事實部分上訴人所佔用之土地面積應更
    正為「29.7平方公尺」外，餘均引用原審判決書記載之事實
    、證據及理由（詳如附件）。
二、上訴意旨略以：原審判處其拘役50日，顯有過重云云。惟按
    刑罰之裁量，為事實審法院之職權，除有逾越法定刑度而為
    刑之宣告，或恣意濫用刑罰裁量權致量刑結果顯有失出或失
    入等情形外，要難遽指為違法或不當；原審審酌一切情狀，
    量處前開刑罰，於法尚無不合，亦無何顯有失出失入等不適
    當情形，從而上訴人執量刑過重指摘原判決不當，為無理由
    ，應駁回其上訴。又上訴人前未曾受有期徒刑以上刑之宣告
    ，有台灣高等法院被告前案紀錄表及台灣高雄地方法院檢察
    署刑案資料查註紀錄表各1 份在卷可按，渠因一時失慮，偶
    罹刑典，且事後業已拆除系爭欲作為臨時廚房使用之地上物
    ，有照片3 幀附卷足憑，足見渠已深知悔悟，態度良好，經
    此偵審程序及刑之宣告後，應知警惕，信無再犯之虞，本院
    認前開所宣告之刑，以暫不執行為適當，併宣告緩刑2 年，
    以啟自新。
據上論斷，依刑事訴訟法455 條之1 第1 項、第3 項、第373 條
、第368 條，刑法第74條第1 款，判決如主文。
本案經檢察官甲○○到庭執行職務。
中    華    民    國    95    年    1     月    18    日
                  刑事第十三庭  審判長法  官  洪碩垣
                                      法  官  張金柱
                                      法  官  劉惠娟
以上為正本，係照原本作成，證明與原本無異。
本判決不得上訴。
中    華    民    國    95    年    1     月    18    日
                                      書記官  陳素徵
附錄本案論罪科刑法條全文：
中華民國刑法第320條
意圖為自己或第三人不法之所有，而竊取他人之動產者，為竊盜
罪，處 5 年以下有期徒刑、拘役或 500 元以下罰金。
意圖為自己或第三人不法之利益，而竊佔他人之不動產者，依前
項之規定處斷。
前二項之未遂犯罰之。


司法院資訊處製作；財團法人民間司法改革基金會備份。
